臺灣嘉義地方法院刑事判決　　　　　　　100年度訴字第465號
公　訴　人　臺灣嘉義地方法院檢察署檢察官
被　　　告　蔡守滄
上列被告因毒品危害防制條例案件，經檢察官提起公訴（100年
度毒偵字第806號），被告於本院行準備程序時就犯罪事實為有
罪之陳述，經本院合議庭裁定適用簡式審判程序，判決如下：
    主  文
蔡守滄施用第一級毒品，處有期徒刑捌月。又施用第二級毒品，
處有期徒刑肆月。扣案第二級毒品甲基安非他命壹包（驗餘淨重
零點參貳貳玖公克），沒收銷燬之；前開毒品之外包裝壹個，沒
收。應執行有期徒刑拾壹月。扣案第二級毒品甲基安非他命壹包
（驗餘淨重零點參貳貳玖公克），沒收銷燬之；前開毒品之外包
裝壹個，沒收。
    犯罪事實
一、蔡守滄前因施用毒品案件，經本院裁定送觀察勒戒，於民國
    九十六年七月三十一日執行完畢釋放，詎仍不知悔悟，於執
    行完畢釋放後五年內，（一）基於施用第一級毒品犯意，於
    一百年二月二十一日上午六時許，在嘉義縣朴子市○○街十
    八巷十一號三樓住處，以針筒注射方式，施用第一級毒品海
    洛因一次。（二）復基於施用第二級毒品犯意，於同日上午
    六時一分許，在前揭地點，於注射海洛因完畢後，另以將第
    二級毒品甲基安非他命置入玻璃球內燒烤後，吸食煙霧方式
    ，施用第二級毒品甲基安非他命一次。嗣於同日上午九時四
    十分許，在嘉義縣朴子市○○○路○段一五九號前為警查獲
    ，並扣得第二級毒品甲基安非他命一包（驗餘淨重○‧三二
    二九公克），經其同意採尿送驗結果，呈嗎啡及甲基安非他
    命陽性反應，而查悉上情。
二、案經嘉義縣警察局朴子分局報告臺灣嘉義地方法院檢察署檢
    察官偵查起訴。
    理  由
一、本件係經被告蔡守滄於本院準備程序中就被訴事實為有罪之
    陳述，經本院合議庭裁定由受命法官獨任以簡式審判程序審
    理，依刑事訴訟法第二百七十三條之二、同法第一百五十九
    條第二項規定，不適用傳聞法則有關限制證據能力之相關規
    定，合先敘明。
二、上揭事實，業據被告審理時坦承不諱並陳明施用海洛因後約
    一分鐘再施用甲基安非他命等情（本院準備程序筆錄第二頁
    ），其經警於上開時、地查獲而採尿送驗結果，均呈嗎啡（
    海洛因代謝物）及甲基安非他命陽性反應之事實，有正修科
    技大學超微量研究科技中心檢驗報告、尿液送驗姓名對照表
    附卷可憑（毒偵字第301號卷第23、24頁），另扣得之毒品
    ，經行政院衛生署食品藥物管理局鑑定結果，確含第二級毒
    品甲基安非他命成分，驗後淨重○‧三二二九公克，有該院
    檢驗報告書在卷可憑（毒偵字第600號卷第14頁）；被告施
    用第一級毒品海洛因及第二級毒品甲基安非他命自白該與事
    實相符，堪予認定。又被告前因施用毒品案件，經本院裁定
    觀察勒戒後，於九十六年七月三十一日執行完畢釋放，有臺
    灣高等法院被告前案紀錄表附卷可稽，被告施用毒品經觀察
    勒戒執行完畢釋放後，五年內再犯施用第一、二級毒品犯行
    ，堪予認定。
三、按海洛因、甲基安非他命各係毒品危害防制條例第二條第二
    項第一款、第二款所定之第一級、第二級毒品。被告前因施
    用毒品案件，經法院裁定觀察勒戒執行完畢釋放後，五年內
    再犯本件施用第一級、第二級毒品之犯行，核其所為，係分
    犯毒品危害防制條例第十條第一項之施用第一級毒品罪及第
    十條第二項之施用第二級毒品罪。其施用第一、二級毒品前
    及施用第二級毒品後，持有毒品之低度行為，應分別為施用
    毒品之高度行為所吸收，不另論罪。前開施用第一級毒品及
    施用第二級毒品二罪間，犯意各別，行為互異，犯罪構成要
    件不同，自應分論併罰。
四、爰審酌被告前曾有施用毒品案件，復經觀察勒戒後，仍無視
    於毒品對於自身健康之戕害及國家對於杜絕毒品犯罪之禁令
    ，猶施用毒品不輟，另再施用毒品、販賣毒品犯行遭判刑，
    又再為本案犯行，顯無戒絕之意及其犯罪之動機、目的、手
    段、犯罪後坦承犯行、態度良好等一切情狀，分別量處如主
    文所示之刑，並定其應執行刑。
五、扣案毒品一小包，含第二級毒品甲基安非他命成分，驗後純
    質淨重○‧三二二九公克，業經鑑定如前可按，係違禁物，
    應依毒品危害防制條例第十八條第一項前段規定，沒收銷燬
    之；前開毒品外包裝一個，係被告所有供其施用第二級毒品
    甲基安非他命所用之物，均依刑法第三十八條第一項第二款
    規定併宣告沒收。
據上論斷，應依刑事訴訟法第二百七十三條之一條第一項、第二
百九十九條第一項前段，毒品危害防制條例第十條第一項、第二
項、第十八條第一項前段，刑法第十一條、第五十一條第五款、
第三十八條第一項第二款，判決如主文。
本案經檢察官吳咨泓到庭執行職務
中    華    民    國   100    年    7     月    28    日
                  刑事第五庭    法  官  蔡廷宜
以上正本證明與原本無異。
如不服本判決應於收受判決後10日內向本院提出上訴書狀，並應
敘述具體理由；其未敘述上訴理由者，應於上訴期間屆滿後20日
內向本院補提理由書（均須按他造當事人之人數附繕本）「切勿
逕送上級法院」。
中    華    民    國   100    年    7     月    28    日
                                書記官  林美足
附錄本案論罪科刑法條全文：
毒品危害防制條例第10條
施用第一級毒品者，處 6 月以上 5 年以下有期徒刑。
施用第二級毒品者，處 3 年以下有期徒刑。